臺灣桃園地方法院刑事判決　　　　　　　　　　　　　九十年度交易字第三六號
　　公　訴　人　臺灣桃園地方法院檢察署檢察官
　　被　　　告　乙○○
右列被告因業務過失傷害案件，經檢察官提起公訴（九十年度偵字第四五四八號），
本院判決如左：
    主  文
乙○○從事業務之人，因業務上之過失傷害人，處拘役貳拾日，如易科罰金，以參佰
元折算壹日。
    事  實
一、乙○○係大型吊車（起重機）之司機，平日以駕駛大型吊車至客戶處吊取物品為
    業，駕駛為其附屬業務，為從事駕駛業務之人。其於民國八十九年十月九日上午
    十一時四十五分許，駕駛大型吊車在桃園縣蘆竹鄉○○村○道台十五線（濱海公
    路）二十四點五公里海闊橋之彎道附近，欲由該橋旁便道倒車進入海闊橋上車道
    之際，本應注意汽車除因讓車、停車或起駛有倒車必要者外，在彎道、快車道等
    危險地帶或交通繁忙處所不得倒車，而依當時情形，並無不能注意之情形，竟疏
    於注意及此，即貿然倒車後退前述彎道及內側快車道上，適時由丁○○所駕駛，
    自林口往大園方向行駛，行經海闊橋時，亦疏未注意車前狀況並隨時採取必要安
    全措施之車號ＮＧ─三五一號全聯結車撞擊前述吊車右後側，丁○○所駕駛之曳
    引車失控駛至對向車道，復與對向由范富男所駕駛之車號ＡＣ─三七八五號自用
    小貨車發生車禍，致丁○○受有右方前臂擦傷（二ｘ二公分）及刮傷痕（二公分
    ）、右膝瘀傷（二ｘ二公分）及右下肢刮傷（二公分）等傷害。在有偵查權限機
    關發現其犯罪前，向據報到場處理之桃園縣警察局楊梅分局永安派出所警員黃奕
    豪自首，並接受裁判。
二、案經被害人丁○○訴請臺灣桃園地方法院檢察署檢察官偵查起訴。
    理  由
一、訊之被告乙○○矢口否認有前述犯行，辯稱：我有注意，我認為我沒有過失等語
    。經查：
（一）被告對於其係大型吊車（起重機）之司機，平日以駕駛大型吊車至客戶處吊取
      物品為業，駕駛為其附屬業務，為從事駕駛業務之人，其於前述時間、地點駕
      駛大型吊車倒車時與告訴人丁○○駕駛之聯結車發生撞擊等情，業據其坦承在
      卷。核與告訴人丁○○及證人，即其助手甲○○分別於警訊及偵審中之陳述相
      符，並有道路交通事故調查報告表、車禍現場照片影本八張在卷可資佐證。
（二）依前述車站現場照片影本顯示，被告所駕駛之大型吊車車身案發時已駛入前開
      道路上之快車道（約佔據快車道路面一半）；另本件車禍現場路段係屬彎道路
      段，亦有被告提出於本院之現場照片四張可稽。按汽車除因讓車、停車或起駛
      有倒車必要者外，在彎道、快車道等危險地帶或交通繁忙處所不得倒車，道路
      交通安全規則第一百十條第一款定有明文。被告駕駛前述大型吊車自應注意上
      開規定，而依當時情形，並無不能注意之情形，竟疏於注意及此，而自路旁便
      道上倒車後退至前述彎道及快車道上，致生本件車禍，其顯有過失。雖被害人
      疏未注意車前狀況並隨時採取必要安全措施，亦有過失，惟不足以解免被告之
      過失罪責。
（三）告訴人因本件車禍致受有如事實欄所示之傷害，亦有診斷證明書一紙在卷可稽
      。又告訴人所受之前述傷害結果與被告之過失行為間有相當之因果關係。被告
      之過失傷害犯行，事證明確，可以認定。
二、查被告係以駕駛為其附隨業務之人，已如前述，其因駕駛業務上之過失，致告訴
    人受傷，核其所為，係犯刑法第二百八十四條第二項前段之罪。被告在有偵查權
    限機關發現其犯罪前，向據報到場處理之桃園縣警察局大園分局外社派出所警員
    丙○○自首前述犯罪，並接受裁判等情，並據證人丙○○證述在卷，爰依刑法第
    六十二條前段減輕其刑。爰審酌被告之過失情節不大，告訴人未注意車前狀況，
    亦有重大過失、被害人所遭受之傷害程度、被告迄未能賠償告訴人損害等一切情
    狀，量處如主文所示之刑。又被告所犯之罪係最重本刑為有期徒刑一年之罪，而
    刑法第四十一條規定已經立法院於九十年一月四日修正，將得易科罰金之適用範
    圍擴大為最重本刑五年以下有期徒刑之罪，並於九十年一月十日經總統公布，於
    同年月十二日生效，是依刑法第二條第一項前段規定，應適用裁判時之法律，本
    院仍依裁判時即修正後之刑法第四十一條第一項前段規定諭知被告易科罰金之折
    算標準，併此敘明。
三、據上論斷，應依刑事訴訟法第二百九十九條第一項前段、刑法第二百八十四條第
    二項前段、第六十二條前段、第四十一條第一項前段、第二條第一項前段，罰金
    罰鍰提高標準條例第一條前段、第二條，判決如主文。
本案經檢察官柯怡如到庭執行職務。
中      華      民      國    九十一  年      一      月      十      日
                                      臺灣桃園地方法院刑事第六庭
                                          法  官  潘進順
右正本證明與原本無異。
如不服本判決，應於判決送達後十日內向本院提出上訴狀 (應附繕本)，上訴於臺灣
高等法院。
                                          書記官  林聖哲
中      華      民      國    九十一    年      一      月     十一     日
附論罪科刑依據之法條：
刑法第二百八十四條
因過失傷害人者，處六月以下有期徒刑、拘役或五百元以下罰金。致重傷者，處一年
以下有期徒刑、拘役或五百元下罰金。
從事業務之人，因業務之過失傷害人者，處一年以下有期徒刑、拘役或一千元以下罰
金。致重傷者，處三年以下有期徒刑、拘役或二千元以下罰金。
